臺灣臺中地方法院刑事判決　　　　　　　94年度訴字第3854號
公　訴　人　臺灣臺中地方法院檢察署檢察官
被　　　告　甲○○
上列被告因毒品危害防制條例案件，經檢察官提起公訴（94年度
毒偵字第5912號），被告於準備程序中就被訴事實為有罪之陳述
，受命法官於聽取當事人之意見後，本院合議庭裁定改由受命法
官獨任以簡式審判程序審理，判決如下：
    主  文
甲○○連續施用第一級毒品，累犯，處有期徒刑拾月，扣案之第
一級毒品海洛因（鑑餘淨重）零點柒伍公克沒收銷燬之。
    犯罪事實
一、甲○○前有違反麻醉藥品管理條例案件、違反肅清煙毒條例
    案件及侵占罪前科，並曾於民國八十七年間因施用毒品案件
    ，經依臺灣高等法院臺中分院裁定送入觀察勒戒處所觀察勒
    戒，經評定認有繼續施用毒品傾向後，再依同法院裁定送入
    戒治處所施以強制戒治，嗣於八十九年四月八日戒治期滿釋
    放，並由同法院於八十九年四月二十六日判決免刑確定。復
    於九十年間因施用毒品案件，除經本院判處施用第一級毒品
    部分有期徒刑八月，施用第二級毒品部分有期徒刑六月。應
    執行有期徒刑一年確定外，並依本院裁定送入戒治處所施以
    強制戒治，於九十二年九月十八日執行完畢釋放，並於同日
    解送臺灣臺中女子監獄執行上開應執行有期徒刑一年，甫於
    九十三年九月九日縮刑期滿執行完畢。詎猶不知悔改，復基
    於施用第一級毒品海洛因之概括犯意，自九十四年八月十五
    日上午八時許起，先後在臺中市○○路上某遊藝場及臺中市
    內不特定遊藝場內等處，以將第一級毒品海洛因加水稀釋後
    ，再以其所有之注射針筒注射於身體血管之方式，連續施用
    第一級毒品海洛因多次。嗣因甲○○騎乘機車於九十四年八
    月十七日十七時三十分許，在臺中市○○路與太原路口闖紅
    燈遭警攔檢盤查之際，為警發覺甲○○手上有多處針孔痕跡
    ，而懷疑甲○○有施用毒品海洛因，經警質之甲○○後，甲
    ○○始直承有施用第一級毒品海洛因，並主動交出皮包內之
    第一級毒品海洛因（鑑餘淨重○. 七五公克，空包裝重○.
    二九公克)由警查扣，而查悉上情。
三、案經臺中市警察局第六分局報告臺灣臺中地方法院檢察署檢
    察官偵查起訴。
    理  由
一、上揭犯罪事實，業據被告甲○○於警詢及偵審中坦承不諱，
    並經檢察官於九十四年八月十七日偵查中當庭勘驗被告雙手
    掌臂確有多處針孔痕跡無誤，且被告於上揭時地為警查獲後
    ，經警採集其尿液送請中山醫學大學附設醫院藥物濫用檢測
    中心檢驗結果，嗎啡類確呈陽性反應，有中山醫學大學附設
    醫院藥物濫用檢測中心出具之檢驗報告書一紙附卷可稽。此
    外，復有扣案之第一級毒品海洛因一包（鑑餘淨重○. 七五
    公克，空包裝重○. 二九公克）、卷附之法務部調查局九十
    四年十一月七日調科壹字第一二○○一六七三二號鑑定通知
    書及警察職務報告各一份在卷可資佐證。又被告前於九十年
    間因施用毒品案件，經依本院裁定送入戒治處所施以強制戒
    治，於九十二年九月十八日執行完畢釋放，有臺灣高等法院
    被告全國前案紀錄表、臺灣臺中地方法院檢察署刑案資料查
    註紀錄表及被告在監在押查詢表各一份在卷可憑。綜上所述
    ，被告自白應與事實相符，堪可採信，本案事證明確，被告
    犯行洵堪認定。
二、核被告甲○○所為，係犯毒品危害防制條例第十條第一項之
    施用第一級毒品罪。被告施用第一級毒品前後，持有第一級
    毒品之低度行為，應為其施用之高度行為所吸收，不另論罪
    。又被告上揭先後多次施用第一級毒品海洛因之行為，時間
    緊接，觸犯構成要件相同之罪名，顯係基於概括之犯意反覆
    為之，為連續犯，應依刑法第五十六條規定以一罪論，並加
    重其刑。再被告前有違反麻醉藥品管理條例案件、違反肅清
    煙毒條例案件及侵占罪前科，並曾於八十七年間因施用毒品
    案件，經依臺灣高等法院臺中分院裁定送入觀察勒戒處所觀
    察勒戒，經評定認有繼續施用毒品傾向後，再依同法院裁定
    送入戒治處所施以強制戒治，嗣於八十九年四月八日戒治期
    滿釋放，並由同法院於八十九年四月二十六日判決免刑確定
    。復於九十年間因施用毒品案件，經本院判處施用第一級毒
    品部分有期徒刑八月，施用第二級毒品部分有期徒刑六月。
    應執行有期徒刑一年確定，於九十三年九月九日縮刑期滿執
    行完畢，有臺灣臺中地方法院檢察署刑案資料查註紀錄表、
    臺灣高等法院被告全國前案紀錄表及被告在監在押查詢表各
    一份在卷足憑，其於受有期徒刑執行完畢後，於五年以內再
    犯本件有期徒刑以上之罪，為累犯，應依刑法第四十七條規
    定，遞加重其刑。爰審酌被告前已有違反麻醉藥品管理條例
    案件、違反肅清煙毒條例案件及侵占罪等前科，素行不佳，
    復已曾因施用毒品案件接受一次觀察勒戒及二次強制戒治處
    分，且經法院判處罪刑確定並執行在案，竟無視於毒品對於
    自身健康之戕害及國家對於杜絕毒品犯罪之禁令，猶施用毒
    品不輟，再為本案犯行，惟念及其吸毒係戕害自己身心之行
    為、本案其施用第一級毒品之時間只有三日，期間尚短及其
    於犯罪後坦承犯行，並曾主動於九十四年十月間前往行政院
    衛生署草屯療養院成癮治療科住院戒除毒癮，有被告提出之
    收據在卷可稽，態度尚佳等一切情狀，量處如主文所示之刑
    。公訴蒞庭檢察官於審理中認被告自八十二年施用毒品至今
    ，本件係累犯又是連續犯，之前經過一年戒治沒有達到任何
    治療效果，後復因施用毒品案件經法院判處應執行有期徒刑
    一年，仍無法戒除毒癮，再為本案犯行，爰建議本件酌處有
    期徒刑一年三月，以達治療效果等語，固非無見。惟本院斟
    酌被告係因心情不佳始再為本案犯行，業據其於審理中供明
    在卷；本案犯罪之時間尚短及被告於為警查獲後，尚知自動
    就醫戒毒等情，認公訴蒞庭檢察官上述求處之刑，略嫌過重
    ，附此敘明。又扣案之海洛因 (鑑餘淨重計○．七五公克)
    ，係屬第一級毒品，應依毒品危害防制條例第十八條第一項
    前段之規定，宣告沒收銷燬之。再本案係因被告騎乘機車闖
    紅燈遭警攔檢盤查之際，為警發覺被告手上有多處針孔痕跡
    ，而懷疑被告有施用毒品海洛因，經警質之被告後，被告始
    直承有施用第一級毒品海洛因，並主動交出皮包內之第一級
    毒品海洛因，業如前述，足見警察係以被告手上有多處針孔
    痕跡之客觀跡象始懷疑被告涉有施用毒品犯嫌，並非在無客
    觀跡象下產生單純主觀上之懷疑，是被告並不符合自首規定
    ，併此指明。
據上論斷，應依刑事訴訟法第二百七十三條之一第一項、第二百
九十九條第一項前段，毒品危害防制條例第十條第一項、第二十
三條第二項、第十八條第一項前段，刑法第十一條、第五十六條
、第四十七條，判決如主文。
中　　華　　民　　國　　94　　年　　12　　月　　30　　日
                      臺灣臺中地方法院刑事第十庭
                          法  官  江  奇  峰
上正本證明與原本無異。
如不服本判決，應於判決送達後十日內向本院提出上訴狀，上訴
於臺灣高等法院臺中分院 (須附繕本)。
                          書記官  何  俞  瑩
中　　華　　民　　國　　94　　年　　12　　月　　30　　日
附錄論罪科刑法條
毒品危害防制條例第十條第一項：
施用第一級毒品者，處六個月以上五年以下有期徒刑。
